【裁判字號】    92,訴,1060
【裁判日期】    920912
【裁判案由】    傷害等
【裁判全文】
臺灣彰化地方法院刑事判決                        九十二年度訴字第一六號
    公  訴  人  臺灣彰化地方法院檢察署檢察官
    被      告  甲○○
右列被告因傷害等案件，經檢察官提起公訴（九十二年度偵字第五六三五號），本院
判決如左：
    主      文
甲○○以加害生命之事，恐嚇他人致生危害於安全，處拘役伍拾日，如易科罰金，以
佰元折算壹日。又共同傷害人之身體，處有期徒刑肆月，如易科罰金，以佰元折
算壹日。又共同以強拉上車且不准離去之非法方法，剝奪人之行動自由，處有期徒刑
肆月，如易科罰金，以佰元折算壹日。應執行有期徒刑柒月，拘役伍拾日，如易科
罰金，均以佰元折算壹日。
    事      實
一、甲○○於民國九十二年六月八日晚間十時許，在彰化縣花壇鄉○○村○○路與學
    前路交岔路口處夜市，巧遇前女友梁雅玲之乾姊丙○○，雙方因談及梁雅玲之事
    而發生口角衝突，丙○○之男友乙○○遂上前理論制止，致甲○○心生不滿。竟
    先基於恐嚇他人危害安全之故意，當場向乙○○恫稱：「我是臺北的殺手、曾經
    在伸港鄉殺過人」等語，意指自己曾有殺人紀錄，如不從其意生命恐將不保等加
    害他人生命言詞，使乙○○聽聞後甚感畏懼。甲○○並夥同綽號「蚯蚓」、「阿
    達」及其餘真實姓名年籍不詳成年男子數人，另行基於普通傷害之犯意聯絡，共
    同以拳腳及安全帽、拐杖等物聯手毆打乙○○，致乙○○受有頭部血腫、臉部、
    胸腹部、四肢、頸部及背部多處瘀紅等傷害。甲○○等人見狀仍未罷手，復另基
    於妨害自由之犯意聯絡，由其中數名不詳姓名男子強行將乙○○拉上車號不詳之
    機車，並以其餘多部機車在後尾隨包夾之方式，剝奪乙○○之行動自由，隨後將
    之載往彰化縣花壇鄉○○路旁之墳墓，獨留乙○○於該處後即騎車揚長離去。嗣
    經乙○○步行至鄰近住家借用電話，請友人前來協助就醫並報警處理，始為警查
    悉上情。
二、案經乙○○訴由彰化縣警察局彰化分局報請臺灣彰化地方法院檢察署檢察官偵查
    起訴。
    理      由
一、訊據被告甲○○對於右揭恐嚇及傷害犯罪情節固坦承不諱，惟矢口否認有何妨害
    自由犯行，辯稱：伊打完乙○○以後就先回家，後來接獲朋友打來電話，告知乙○○人在彰化縣花壇鄉之墳墓那裡，但未說明原因，迨伊趕到現場去看時，乙○○已經離去，伊並未剝奪乙○○之行動自由云云。然查：右揭恐嚇、傷害、妨害
    自由之事實，業據告訴人乙○○指訴綦詳，核與證人丙○○目睹告訴人遭到被告
    毆打成傷之經過相符，並有秀傳紀念醫院驗傷診斷書一份在卷足憑。而被告召集
    前來助陣之「蚯蚓」、「阿達」等不詳姓名成年男子數人與告訴人未曾謀面，毫
    不相識，僅因聽聞被告對於告訴人心生不悅，始承被告之意下手毆打告訴人，按
    理渠等不詳男子與告訴人間既無直接利害衝突，亦無擅自對於告訴人施暴之強烈
    動機，如非基於被告之指示或彼此互為犯意聯絡，根本毋庸於被告已達報復目的
    返家後，更強行剝奪告訴人之行動自由並以機車載至墳墓棄置。是被告前揭所辯
    自有悖於事理，不足採信。至於被告既以共同犯罪之意思謀議在先，而由他人為
    其實現妨害自由罪之構成要件，縱令被告於犯罪當時並無在場參與，依司法院大
    法官會議釋字第一０九號解釋意旨，亦屬同謀共同正犯，被告尚無從單憑自己並
    未在場限制告訴人行動自由乙節，冀圖解免應負之妨害自由罪責。另被告先前向
    告訴人告稱：「我是臺北的殺手、曾經在伸港鄉殺過人」等語，言下之意係指自
    己曾有殺人紀錄，如不從其意生命恐將不保，客觀上自足以使聽聞者心生畏懼，
    自屬加害他人生命安全之恐嚇言詞無訛。本案事證已臻明確，被告犯行至堪認定
    。
二、核被告甲○○所為，係犯刑法第三百零五條之恐嚇危害安全罪、第二百七十七條
    第一項之普通傷害罪、第三百零二條第一項之以強拉上車且不准離去之方式剝奪
    他人行動自由罪。被告與「蚯蚓」、「阿達」等不詳男子數人就前揭普通傷害犯
    行，各有犯意聯絡及行為分擔；就妨害自由犯罪部分，被告亦基於共同犯罪之意
    思事先同謀，並推由其中部分之人下手實施，均屬共同正犯（妨害自由部分為同
    謀共同正犯）。另被告固以加害生命之事恐嚇告訴人，其嗣後所為傷害、妨害自
    由犯行均非其恐嚇內容之具體實踐，應無實害行為吸收危險行為之可言，附此敘
    明。又按刑法上之牽連犯，係指行為者意念中祇欲犯某罪，而其實施犯罪之方法
    ，或其實施犯罪之結果，觸犯行為人目的行為以外之其他罪名而言。牽連犯的數
    行為間，有無方法或結果行為與目的行為之牽連關係存在，並應參酌行為時客觀
    的事實以為決定，亦即在客觀上認其方法或結果行為，與犯罪之目的行為，有不
    可分離之直接密切關係，始克成立；若所犯二罪，僅有偶然之方法或結果之機會
    關係者，自不得謂為牽連犯（最高法院七十九年度台上字第五四七號刑事判例要
    旨、最高法院九十年度台上第六九八０號刑事判決要旨均參照）。被告所犯前揭
    恐嚇危害安全、普通傷害、妨害自由等罪行間，並無必然且不可分離之直接密切
    關係，僅因被告意猶未盡，不甘罷手，而接連實施上述數個相異犯行，當無論以
    牽連犯裁判上一罪之餘地，且其犯意個別，行為分殊，亦非單一剝奪他人行動自
    由之罪名所能含括，應予分論併罰。爰審酌被告犯罪動機、目的、危害告訴人身
    體完整性及精神、行動自由之程度非微、被告夥同數人公然於夜市對告訴人施暴
    之主觀惡性、犯罪後並未完全坦承犯行、且未與告訴人達成民事和解之態度、具
    有國中肄業學歷之智識程度等一切情狀，分別量處如主文所示之刑，並定其應執
    行之刑，復諭知易科罰金之折算標準，以示懲儆。
據上論斷，應依刑事訴訟法第二百九十九條第一項前段，刑法第二十八條、第二百七
十七條第一項、第三百零二條第一項、第三百零五條、第四十一條第一項前段、第二
項、第五十一條第五款，罰金罰鍰提高標準條例第一條前段、第二條，判決如主文。
本案經檢察官鮑慧忠、江孟芝到庭執行職務。
中    華    民    國    九十二      年      九      月      十二        日
                                臺灣彰化地方法院刑事第三庭
                                    法      官  高  文  崇
右正本證明與原本無異。
如不服本判決，應於判決送達後十日內向本院提出上訴狀( 須附繕本 )。
告訴人或被害人對於判決如有不服具備理由請求檢察官上訴者，其上訴期間之計算係
以檢察官收受判決正本之日期為準。
                                    法院書記官  謝  志  鑫
中    華    民    國    九十二      年      九      月      十九        日
刑法第二百七十七條第一項：
傷害人之身體或健康者，處三年以下有期徒刑，拘役或一千元以下罰金。
刑法第三百零二條第一項：
私行拘禁或以其他非法方法，剝奪人之行動自由者，處五年以下有期徒刑、拘役或三
百元以下罰金。
刑法第三百零五條：
以加害生命、身體、自由、名譽、財產之事恐嚇他人，致生危害於安全者，處二年以
下有期徒刑、拘役或三百元以下罰金。


司法院資訊處製作；財團法人民間司法改革基金會備份。
